臺灣彰化地方法院刑事判決　　　　　　100年度交易字第379號
聲　請　人　臺灣彰化地方法院檢察署檢察官
被　　　告　黃炳煌
上列被告因公共危險案件，經檢察官聲請以簡易判決處刑（100
年度偵字第7114號），本院受理後（100 年度交簡字第1913號）
，認不宜以簡易判決處刑，改行通常程序，判決如下：
    主  文
黃炳煌服用酒類，不能安全駕駛動力交通工具而駕駛，累犯，處
有期徒刑柒月。
    犯罪事實
一、黃炳煌前因用藥酒醉違背安全駕駛案件，經本院以88年度斗
    簡字第499 號判處拘役50日確定，於89年2 月22日易科罰金
    執行完畢；又因服用酒類而不能安全駕駛之公共危險案件，
    經本院以94年度員交簡字第24號判處有期徒刑6 月確定，於
    94年8 月18日易科罰金執行完畢；又因服用酒類，不能安全
    駕駛之公共危險案件，經本院以99年度交簡字第1509號判處
    有期徒刑6 月確定，於99年11月18日易科罰金執行完畢。猶
    不知悔改，復於100 年8 月1 日晚間7 時許，在彰化縣溪湖
    鎮某處飲酒後，明知於同日晚間10時20分許尚處於酒醉狀態
    不能安全駕駛，仍騎乘車牌號碼為GN-651號機車回家，而於
    行經彰化縣溪湖鎮○○○路30號前時，因不勝酒力而自行摔
    倒在地，經警送醫後檢驗其血液酒精濃度達390MG/DL，換算
    為呼氣酒精濃度達每公升1.95毫克。
二、案經彰化縣警察局溪湖分局報告臺灣彰化地方法院檢察署檢
    察官偵查並聲請以簡易判決處刑。
    理  由
一、證據能力之審酌：
  (一)按被告以外之人於審判外之陳述，雖不符刑事訴訟法第159
    條之1 至第159 條之4 之規定，而經當事人於審判程序同意
    作為證據，法院審酌該言詞陳述或書面陳述作成時之情況，
    認為適當者，亦得為證據。當事人、代理人或辯護人於法院
    調查時知有第159 條第1 項不得為證據之情形，而未於言詞
    辯論終結前聲明異議者，視為有前項之同意，同法第159 條
    之5 第1 、2 項定有明文。立法意旨在於傳聞證據未經當事
    人之反對詰問予以核實，原則上先予排除，惟若當事人已放
    棄反對詰問權，於審判程序中表明同意該等傳聞證據可作為
    證據，基於尊重當事人對傳聞證據之處分權，及證據資料愈
    豐富，愈有助於真實發見之理念，且強化言詞辯論主義，使
    訴訟程序得以順暢進行，上開傳聞證據亦均具有證據能力。
    查本件警卷所附之刑法第183 條之3 測試觀察紀錄表，乃員
    警依行為人於查獲當時之情狀所為之觀察紀錄，因其非屬員
    警例行性之記載，無公示性，自非刑事訴訟法第159 條之4
    第1款 公務員職務上製作之紀錄文書，且涉及員警諸多之主
    觀判斷，於性質上應屬傳聞證據，惟被告及檢察官於本院審
    理時，在本院言詞辯論終結前，均未聲明異議，而本院審酌
    該書面陳述作成之情況，未見有何不適當之情形，故依前開
    規定，得為證據。
  (二)本案其餘非供述證據，被告及檢察官均不爭執各該證據之證
    據能力，本院審酌該等證據作成及取得之程序均無違法之處
    ，且經本院依法踐行調查證據程序，是後述所引用非供述證
    據之證據能力皆無疑義。
二、訊據被告對上開犯行均坦承不諱，並有道路交通事故現場圖
    、道路交通事故調查報告表、照片6 張、酒精測定紀錄表、
    刑法第一百八十五條之三案件測試觀察紀錄表、道安醫院診
    斷證明書、舉發違反道路交通管理事件通知單等在卷可稽，
    而所謂不能安全駕駛，並無一定之數值可供界定，係由法院
    以一般社會通念之客觀標準，足生公共危險時即足。目前行
    政機關取締酒後駕車之參考標準，係參考美國、德國及日本
    等國家所進行之酒精濃度與精神狀態之測試實驗，各項實驗
    均發現凡呼氣中酒精濃度達每公升0.55毫克時，就人之生理
    方面，已產生視覺反應遲鈍、影像不能集中、同時不能看清
    前方路況及車旁照後鏡等狀況，及駕駛能力已受有影響、肇
    事率已為一般正常人10倍之事實。被告於警方查獲時，測得
    其呼氣中酒精濃度已逾每公升0.55毫克，依一般社會通念，
    已達不能安全駕駛之程度。被告服用酒類不能安全駕駛動力
    交通工具而駕駛之犯行，已足認定。
三、核被告黃炳煌所為，係犯刑法第185 條之3 服用酒類不能安
    全駕駛動力交通工具而駕駛罪。被告有如犯罪事實欄所述之
    科刑及執行紀錄，有臺灣高等法院被告前案紀錄表在卷可稽
    ，其於執行完畢後5 年內再犯本件有期徒刑以上之罪，為累
    犯，應依刑法第47條第1 項之規定加重其刑。爰審酌被告酒
    後駕車，缺乏尊重其他用路人生命、財產安全之觀念，本次
    之酒測值高達1.91mg/L，且前已有3 次酒後駕車前科，曾經
    本院判處有期徒刑6 月，仍再犯本案，顯然前案所處之刑不
    足以使其警惕，惟犯後坦承犯行而態度良好，及其犯罪之動
    機、目的、手段等一切情狀，量處如主文所示之刑，並諭知
    易科罰金及易服勞役之折算標準。
據上論斷，應依刑事訴訟法第299 條第1 項，刑法第185 條之3
、第47條第1 項，刑法施行法第1 條之1 第1 項，以簡易判決處
刑如主文。
本案經檢察官紀雅惠到庭執行職務。
中    華    民    國   100    年    12    月    30    日
                  交通法庭            法  官  王奕勛
以上正本證明與原本無異。
如不服本判決應於收受判決後10日內向本院提出上訴書狀，並應
敘述具體理由；其未敘述上訴理由者，應於上訴期間屆滿後20日
內向本院補提理由書（均須按他造當事人之人數附繕本）「切勿
逕送上級法院」。
中    華    民    國   100    年    12    月    30    日
                                      書記官  戴國安
中華民國刑法第185條之3
服用毒品、麻醉藥品、酒類或其他相類之物，不能安全駕駛動力
交通工具而駕駛者，處 1 年以下有期徒刑、拘役或科或併科 15
萬元以下罰金。